# 【求助陈版】股份支付的修改和取消的区别

提问人：123456Sevguo 时间：2020-04-20 13:54:01
陈版您好，请教一个关于股份支付的问题。
现行会计准则上对于修改行权条件和取消股份支付的会计处理都做了比较明确的规定，但是如何判断一个行为是修改现有的股份支付条款还是取消现有股份支付并产生一个新的股份支付，准则没有明确规定。结合您之前的一个解答（https://bbs.esnai.com/thread-4950235-1-1.html），判断依据是根本性内容是否发生改变，这个根本性内容该如何去界定呢。
举个例子：一家公司在201X年执行了一项对核心员工的股份支付计划，可以立即行权，不附带任何行权条件，但是由于各种原因没员工没有行权，到202X年公司通过股东大会决议终止之前可立即行权的股份支付，并通过一项新的股份支付计划（约定了业绩和服务期等行权条件）
我们的问题是：这种情况下应该怎样去判断业务实质，是按股权支付行权条件的不利修改做会计处理，还是按加速行权及重新授予新的股份支付进行会计处理呢？
望陈版主不吝赐教，万分感谢！

回答人：chenyiwei
可以参考《瑞华研究 2010 ～ 2019 汇编》之“问题1-4-31（以权益结算的股份支付计划修改的处理）”中的相关表述：
关于新授予的权益工具是否对原协议构成替代的问题，应根据个案具体背景信息进行分析判断，但一般理解应满足的最低限度条件是：
（ 1 ）新的股权激励方案明确说明其是对原方案的替代；
（ 2 ）新旧方案的激励对象一致；
（ 3 ）新的权益工具的授予价格在很大程度上与被取消的原权益工具于其原授予日或者取消日的公允价值相接近；
（ 4 ）授予新权益工具和取消原权益工具属于“一揽子交易”，只有作为一个整体来看才是具有商业实质的；
（ 5 ）原权益工具的取消日不早于新权益工具的授予日。
（注：不能认为在满足上述五个条件时，一定可以被认定为原股权激励方案的替代。）
此时企业应以与处理原权益工具条款和条件修改相同的方式，对所授予的替代权益工具进行处理。
对于可以立即行权的股份支付，一旦授予，其股份支付费用即全部确认，无等待期，因此不涉及修改问题，只能将修改后的条件作为一项新的股份支付处理。